【裁判字號】    97,交抗,7
【裁判日期】    970123
【裁判案由】    聲明異議
【裁判全文】
臺灣高等法院高雄分院刑事裁定           97年度交抗字第7號
抗告人即
受處分人    甲○○
上列抗告人因違反道路交通管理處罰條例聲明異議案件，不服臺
灣高雄地方法院中華民國96年11月30日裁定（96年度交聲字第79
5 號），提起抗告，本院裁定如下：
    主  文
抗告駁回。
    理  由
一、抗告意旨略以：依道路交通管理處罰條例第7 條之2 第7 項
    第11款規定，員警以測速器執行超速取締，於高速公路、快
    速道路上，應於至少300 公尺前，明顯標示之，本件警告標
    誌告示牌設立於測速地點前3.1 公里，即國道1 號北上87.1
    公里處（實際應為北上86.1公里處），未能達到法律規定設
    置警告標誌係為提醒駕駛人注意速限實質警示作用之立法目
    的，是本件即屬「隱匿性執法」，故抗告人即受處分人（下
    稱抗告人）甲○○對原裁定不服，請求撤銷原裁定云云。
二、按行車速度，依速限標誌或標線之規定，道路交通安全規則
    第93條定有明文。復按汽車行駛高速公路及快速公路，應依
    速限標誌指示，高速公路及快速公路交通管制規則第5 條亦
    有規定。再按汽車行駛於高速公路、快速公路或設站管制之
    道路，不遵使用限制、禁止、行車管制及管理事項之管制規
    則而行車速度超過規定之最高速限或低於規定之最低速限者
    ，處汽車駕駛人3 千元以上6 千元以下罰鍰，道路交通管理
    處罰條例第33條第1 項第1 款規定甚詳；又依同法第63條第
    1 項第1 款規定，汽車駕駛人違反道路交通管理處罰條例第
    33條第1 項之規定者，應記違規點數1 點。此外，依違反道
    路交通管理事件統一裁罰基準表規定，小型車行駛於高速公
    路上，而行車速度超過規定之最高速限20公里以上未滿40公
    里，嗣為警逕行舉發，未經繳納罰鍰或到案聽候裁決而經主
    管機關逕行處罰者，對汽車駕駛人處以6 千元之罰鍰。
三、經查：
（一）抗告人甲○○確於民國96年1 月15日凌晨1 時許，駕駛車
      牌ZZ-3896 號自用小客車，在國道一號北上84公里處，限
      速100 公里之高速公路上，以時速121 公里之速度超速行
      駛之事實，為抗告人所自承，且本件係值勤員警以雷射測
      速槍進行測速，其原理係以雷射光束瞄準單一目標車進行
      偵測，偵測時不受其他車輛之干擾及當時道路上車流量之
      影響，又本件員警使用之雷射測速槍，最大正負誤差值為
      時速2 公里，甫於95年3 月24日進行保養，經測試其功能
      均正常等情，有原舉發單位即內政部警政署國道公路警察
      局第二警察隊公警二交字第0960271303號書函1 紙、志伸
      股份有限公司95 年3月24日志字第06BA152 號函影本1 紙
      ，及雷射測速槍功能及使用說明文件1 份等在卷可證（見
      原審卷第10、16、17 至20 頁），是抗告人前揭於高速公
      路上違規超速之事實，自堪認屬實。
（二）依道路交通管理處罰條例第7 條之2 第1 項第7 款、第2
      項第9 款及第3 項之規定，對於超速之違規行為，可採用
      固定或非固定式科學儀器取得證據資料，但於一般道路須
      至少於100 公尺，於高速公路、快速公路須至少於300 公
      尺前，明顯標示之。而本案舉發單位係由員警持精密之雷
      射測速儀器進行蒐證，並依規定於違規地點前方3.1 公里
      處設置「前有測速照相，保持安全距離」警告示牌，有告
      示牌照片2 張在卷可稽（見原審卷第11頁），足見舉發單
      位已依法定方式進行蒐證，員警依法舉發，並無違誤。再
      道路主管機關依各處道路先天地形及其他客觀條件之不同
      ，考量駕駛人之行車安全，本即有不同之速限規定，而於
      高速公路上，每間隔一定距離，亦均設置有該路段之速限
      標誌，以使駕駛人知悉，是以抗告人駕駛車輛行駛於高速
      公路上，本應隨時注意該路段之速限規定及自身車速，尚
      不得以警告標誌距離過遠，致其因一時疏忽而超速等理由
      ，即得免於處罰，是抗告人之上開辯解，委無可採。
四、綜上所述，抗告人違規事證明確。原審依道路交通管理處罰
    條例第33條第1 項第1 款及第63第1 項第1 款之規定，裁定
    駁回抗告人之異議，核無違誤。抗告人仍執陳詞提起抗告，
    並無理由，應予駁回。
五、據上論結，應依道路交通案件處理辦法第26條，刑事訴訟法
    第412 條，裁定如主文。
中    華    民    國    97    年    1     月    23    日
                  刑事第九庭    審判長法  官  莊秋桃
                                      法  官  范惠瑩
                                      法  官  陳  箐
以上正本證明與原本無異。
不得再抗告。
中    華    民    國    97    年    1     月    23    日
                                      書記官  張宗芳


司法院資訊處製作；財團法人民間司法改革基金會備份。
